Minutes et répertoires du notaire Antoine de MAHAULT, 19 janvier 1700 - 29 décembre 1728 (étude XX)
Archives nationales
- Minutes de Antoine de MAHAULT, mars 1676 - 1728; MC/ET/XX/404 - MC/ET/XX/541
  - Minutes. 1719, mai - juillet, mai - juillet 1719; MC/ET/XX/461
    - Devis et marché pour des travaux de maçonnerie et curage à faire dans les canaux du château de Fontaine-le-Comte en Picardie, par Pierre Alexis Delamair, architecte du roi., 9 mai 1719; MC/ET/XX/461
      Précisions sur les lieux: Fontaine-le-ComteChâteau (?)
      devis; marché; Picardie (France, région administrative); Delamair, Pierre Alexis (1676?-1745); architecte
    - Fontaine-le-Comte (château de) Vienne, arr. Poitiers § Devis et marché pour le curage des fossés, rivière et canaux au .., 9 mai 1719; MC/ET/XX/461
      devis; marché; Fontenay-le-Comte (Vendée)
    - Pitron (François) maître maçon rue du Coq § Devis et marché (curage des fossés, rivière et canaux au Châteaux Fontaine-Le-Comte), 9 mai 1719; MC/ET/XX/461
      devis; marché; Pitron, François
    - Procuration concernant Pierre Alexis Delamair, architecte du roi, demeurant rue Montorgueil., 12 mai 1719; MC/ET/XX/461
      procuration; Montorgueil (rue); Delamair, Pierre Alexis (1676?-1745); architecte
    - Gaudron (Regnault) maître menuisier rue de Richelieu § transport de rente, 12 mai 1719; MC/ET/XX/461
      transport de droits; Gaudron, Regnault
    - Bail par Nicolas Delespine, architecte des bâtiments du roi, demeurant rue de Cléry., 13 mai 1719; MC/ET/XX/461
    - Feret (André) maître menuisier rue Neuve Saint-Sauveur § apprentissage chez .., 21 mai 1719; MC/ET/XX/461
      contrat d'apprentissage; Feret, André
    - Menuisier (apprentissage) § Contrat pour 6 ans, entre Nicolas Buho, maître rubannier, et André Feret, maître menuisier, au profit de Charles Buho, âgé de 14 ans, fils de Nicolas, nourri, logé, blanchi, sans deniers déboursés., 21 mai 1719; MC/ET/XX/461
      contrat d'apprentissage; Buho, Nicolas; Feret, André; Buho, Charles
    - Lhomme (Claude) maître serrurier rue Neuve Saint-Eustache § Mariage de la fille de .., 11 juin 1719; MC/ET/XX/461
    - Potier (Jacques) maître serrurier lutte Saint-Roch § Vente d'héritages, 14 juin 1719; MC/ET/XX/461
      acte de vente; Potier, Jacques
    - Cadot (Pierre) maître potier d'étain rue des Prêcheurs § Vente de meuble par la veuve de .., 21 juin 1719; MC/ET/XX/461
      acte de vente; Cadot, Pierre
    - Fordrin (Louis) maître serrurier ordinaire des bâtiments du Roi et Monnaie de France rue Béthisy § Vente de maison à .. et Constitution - 19 juillet 1719, 19 juillet 1719 - 20 juillet 1719; MC/ET/XX/461
      acte de vente; constitution de rente; Fordrin, Louis
    - Boiroux (François) maçon rue du fg. Montmartre § Vente de maison, 20 juillet 1719; MC/ET/XX/461
      acte de vente; Boiroux, François
    - Clou (Guillaume) architectes entrepreneur des Ponts et Chaussées du Royaume rue Montorgueil § Vente d'une place, 28 juillet 1719; MC/ET/XX/461
      acte de vente; Clou, Guillaume
    - Belleteste (Claude) maître maçon rue Neuve des Petits-Champs § Vente d'une place à .., 28 juillet 1719; MC/ET/XX/461
      acte de vente; Belleteste, Claude
    - Molois (Jean) maître serrurier à Paris, rue du Bout du Monde § Mariage du fils de .., 30 juillet 1719; MC/ET/XX/461
      contrat de mariage; Molois, Jean
    - Molois (Jean Philippe) serrurier rue du Bout du Monde § Mariage de .., 30 juillet 1719; MC/ET/XX/461
      contrat de mariage; Molois, Jean Philippe
  - Minutes. 1719, août - octobre, août - octobre 1719; MC/ET/XX/462
    - Bail concernant Pierre Henri Lagneau, ordinaire de la musique du roi, demeurant rue Saint-Joseph., 5 août 1719; MC/ET/XX/462
    - Fordrin (Louis) maître serrurier ordinaire des bâtiments du Roi rue Béthisy § Vente à .., 17 août 1719; MC/ET/XX/462
      acte de vente; Fordrin, Louis
    - Vincent (Nicolas) maître serrurier rue de Cléry § bail, 18 août 1719; MC/ET/XX/462
    - Deserre (François), marchand orfèvre, Pont au Change § Vente d'office, 22 août 1719; MC/ET/XX/462
      acte de vente; Deserre, François
    - Lenoirs (Pierre) maçon à Viry sur Orge § quittance, 26 août 1719; MC/ET/XX/462
      quittance; Lenoirs, Pierre
    - Maillard (Jean Michel), maître menuisier, rue Sainte-Anne § Bail, 26 août 1719; MC/ET/XX/462
      bail; Maillard, Jean Michel
    - Inventaire après décès de Marie-Anne Badin, femme de Charles Notaire, marchand cartier papetier, demeurant rue Montmartre, dont parmi ses marchandises des livres de musique en carte, 28 août 1719; MC/ET/XX/462
      inventaire après décès; Badin, Marie Anne; Notaire, Charles; papetier; négociant; Montmartre (rue)
    - Accord et obligation passés par la femme Pierre Alexis Delamair, architecte du roi, pour des prestations faites dans la conduite de travaux faits au château de Ravanne près de Moret en Gâtinais., 1er septembre 1719; MC/ET/XX/462
      accord; obligation; Ecuelles (Seine-et-Marne); Delamair, Pierre Alexis (1676?-1745); architecte
    - Paignant (Louis) maître maçon rue de Richelieu § Quittance (travaux dans une maison rue des Jeûneurs), 4 septembre 1719; MC/ET/XX/462
      quittance; Paignant, Louis
    - Cadot (Charles) maître et marchand potier d'étain rue Saint-Honoré § Constitution, 11 septembre 1719; MC/ET/XX/462
      constitution de rente; Cadot, Charles
    - Fordrin (Louis) maître serrurier ordinaire des bâtiments du Roi rue Béthisy § Constitution, 24 septembre 1719; MC/ET/XX/462
      constitution de rente; Fordrin, Louis
    - Le Vasseur (André) maître peignier tabletier rue Saint-Marc § bail, 26 septembre 1719; MC/ET/XX/462
      bail; Le Vasseur, André
    - Remboursement concernant Louis de Boulogne, peintre ordinaire du roi en son académie, demeurant rue Montmartre., 30 septembre 1719; MC/ET/XX/462
      indemnité; Montmartre (rue); Boullogne, Louis de (1654-1733); peintre
    - Poitou (Joseph) maître ébéniste à Paris § Mariage de la veuve de .., 30 septembre 1719; MC/ET/XX/462
      contrat de mariage; Poitou, Joseph
    - Mariage du fils de François Cressent, sculpteur, demeurant rue des Petits-Pères., 30 septembre 1719; MC/ET/XX/462
      contrat de mariage; Petits-Pères (rue des); Cressent, François; sculpteur
    - Cressent (Charles) ébéniste [du Roi] rue des Petits Pères § Mariage de .., 30 septembre 1719; MC/ET/XX/462
      contrat de mariage; Cressent, Charles
    - Remboursement concernant Gabriel Garnier, organiste ordinaire du roi, demeurant rue Royale paroisse Saint-Roch., 2 octobre 1719; MC/ET/XX/462
      quittance; Garnier, Gabriel; musicien; Royale (rue)
    - Mansaut (Jean) marbrier à Paris § Constitution par la veuve de .., 4 octobre 1719; MC/ET/XX/462
      constitution de rente; Mansaut, Jean
    - Deniset (Claude) maître fondeur rue de la Vieille Draperie § Remboursement, 11 octobre 1719; MC/ET/XX/462
      Deniset, Claude
    - Michel (Jacques) horloger à Paris § Comparution et quittances, 18 octobre 1719; MC/ET/XX/462
      quittance; Michel, Jacques
    - Des Gombers de Grandmaison (Etienne) maître potier d'étain; rue de la Petite Truanderie § Inventaire après décès de .., 18 octobre 1719; MC/ET/XX/462
      inventaire; Des Gombers de Grandmaison, Etienne
    - Serouge (Jean) architecte juré expert bourgeois de P. à Paris § Vente d'une maison de la succession de .., 21 octobre 1719; MC/ET/XX/462
      acte de vente; Serouge, Jean
    - Parmentier (Louis), compagnon peintre, rue Montmartre § alloué (sa fille), 24 octobre 1719; MC/ET/XX/462
      Parmentier, Louis
  - Minutes. 1719, novembre, novembre 1719; MC/ET/XX/463
    - Phélipon (Silvain) maître maçon rue Montmartre § quittance, 3 novembre 1719; MC/ET/XX/463
      quittance; Phélipon, Silvain
    - Escosse (Jean), marchand orfèvre, quai de Conti § Certificat aux dires de .., 6 novembre 1719; MC/ET/XX/463
      certificat; Escosse, Jean
    - Guillet (Jean Georges), maître peintre, rue de Beauregard § Acte de notoriété aux dires de .., 7 novembre 1719; MC/ET/XX/463
      notoriété; Guillet, Jean Georges
    - Fourquet (François) marchand joaillier rue du Temple § Mariage de la fille de .., 11 novembre 1719; MC/ET/XX/463
      contrat de mariage; Fourquet, François
    - Contrat de mariage entre Henri Poulain, organiste du Saint-Sépulchre, demeurant rue Saint-Martin, et Antoinette Marie Prampin, veuve de François Gobert, maître tailleur., 16 novembre 1719; MC/ET/XX/463
      contrat de mariage; Poulain, Henri; Prampin, Antoinette Marie; Gobert, François; musicien; tailleur d'habits; Saint-Martin (rue)
    - Haize (Jacques) Sculpteur fg. Saint-Denis § Remboursement, 28 novembre 1719; MC/ET/XX/463
      Haize, Jacques
    - Haize (Jacques) Sculpteur fg. Saint-Denis § procuration à .., 28 novembre 1719; MC/ET/XX/463
      procuration; Haize, Jacques
    - Prisée d'une maison par Jean-Baptiste Loir, architecte juré expert, entrepreneur des bâtiments du roi., 29 novembre 1719; MC/ET/XX/463
      Loir, Bernard Jean-Baptiste (?); architecte; chef d'entreprise
  - Minutes. 1719, décembre, décembre 1719; MC/ET/XX/464
    - Ricard (François), maître menuisier, rue de Bourbon § Bail, 10 décembre 1719; MC/ET/XX/464
      bail; Ricard, François
    - Lamy (Jean) marchand tapissier au Collège des 4 Nations § Vente, 10 décembre 1719; MC/ET/XX/464
      acte de vente; Lamy, Jean
  - Minutes. 1720, janvier, janvier 1720; MC/ET/XX/465
    - Bridault (Jean) maître maçon à Presles § Remboursement, 4 janvier 1720; MC/ET/XX/465
      Bridault, Jean
    - La chambre (Gaspard) maçon rue du Bout du Monde § quittance portant obligation, 6 janvier 1720; MC/ET/XX/465
      obligation; quittance; La Chambre, Gaspard
    - Rousseau (Jérôme) maître maçon rue du Gros Chenet § Conventions, 10 janvier 1720; MC/ET/XX/465
    - Vincent (Nicolas) maître Serrurier rue du Gros Chenet § Mariage de .., 11 janvier 1720; MC/ET/XX/465
    - Letellier (Mathieu) tailleur de pierres rue Saint Honoré § Vente d'une place, 15 janvier 1720; MC/ET/XX/465
      acte de vente; Letellier, Mathieu
    - Lestellier (Michel) maître tailleur de pierres à Saint-Cloud § Vente, 15 janvier 1720; MC/ET/XX/465
      acte de vente; Lestellier, Michel
    - Poitou (Claude) ébéniste rue des Petits Pères § Mariage de .., 26 janvier 1720; MC/ET/XX/465
      contrat de mariage; Poitou, Claude
    - De Saint Hilaire (Gabriel) maçon à Colombes § bail, 26 janvier 1720; MC/ET/XX/465
      bail; De Saint Hilaire, Gabriel
    - Poitou (Philippe) maître ébéniste à Paris § Mariage du fils de feu -, 26 janvier 1720; MC/ET/XX/465
      contrat de mariage; Poitou, Philippe
    - Delobel (Jacques) menuisier rue des Arcis § Vente, 27 janvier 1720; MC/ET/XX/465
      acte de vente; Delobel, Jacques
    - Devair ( ? ) (François), maître à dessiner, à Paris, rue Neuve Saint-Sauveur § Bail par la femme de .. (procuration de .. passée devant de Saint-Georges, notaire à Paris, 27 juin 1719), 31 janvier 1720; MC/ET/XX/465
      procuration; bail; Devair, François
  - Minutes. 1720, février, février 1720; MC/ET/XX/466
    - CRUSSOL D'UZES DE MONTAUSIER (mr. de) chevalier de S/t/ Jean-de-Jérusalem. § Mariage., 15 février 1720; MC/ET/XX/466
      marché; Crussol d'Uzès, M. de
  - Minutes. 1720, mars, mars 1720; MC/ET/XX/467
    - Destrumel (Antoine) maître menuisier rue Saint Sauveur § Apprentissage, 3 mars 1720; MC/ET/XX/467
      contrat d'apprentissage; Destrumel, Antoine
    - Menuisier (apprentissage) § Contrat pour 6 ans, entre Jean Paillou, laboureur, et Guillaume Antoine Destrimel, maître menuisier, au profit de Jean Paillou, âgé de 15 ans, fils de Jean. Nourri, logé, blanchie, sans deniers déboursés., 3 mars 1720; MC/ET/XX/467
      contrat d'apprentissage; Paillou, père, Jean; Paillou, Jean, fils; Destrimel, Guillaume Antoine
    - Retrait concernant Pierre Alexis Delamair, architecte du roi, demeurant rue Montorgueil., 11 mars 1720; MC/ET/XX/467
      renonciation; Montorgueil (rue); Delamair, Pierre Alexis (1676?-1745); architecte
    - Belleteste (Claude) maître maçon rue Neuve des Petits-Champs § retrait, 11 mars 1720; MC/ET/XX/467
      Belleteste, Claude
    - Cloud (Guillaume) architecte grande rue du fg, Saint-Honoré § Retrait, 11 mars 1720; MC/ET/XX/467
      Cloud, Guillaume
    - Godin (Denis Germain), marchand orfèvre, rue du Four § Constitution, 23 mars 1720; MC/ET/XX/467
      constitution de rente; Godin, Denis Germain
    - Dans le cadre de sa vente prisée d'une maison par Jean-Baptiste Loir, architecte., 27 mars 1720; MC/ET/XX/467
  - Minutes. 1720, avril, avril 1720; MC/ET/XX/468
    - Remboursement par Antoine de Jussieu, docteur régent professeur royal de botanique de l'Académie royale au Jardin du Roi, 3 avril 1720; MC/ET/XX/468
      Histoire des sciences et des techniques, XVIe-XIXe siècles (337 actes), par Madeleine Jurgens, Xenia Pamfilova, Claire Béchu, Marc Durand, v.1950 - 2005 (fichier papier entièrement dématérialisé; voir contexte dans le Plan d’orientation général - Notaires de Paris, guides thématiques du Minutier).
      indemnité; Bernardins (rue des); Jussieu, Antoine de; chercheur
    - Fleuret (Claude) maçon à Pontoise § Constitution par la veuve de .., 9 avril 1720; MC/ET/XX/468
      constitution de rente; Fleuret, Claude
    - Bail par la veuve de Antoine Delamair, architecte, maître maçon, demeurant rue Montorgueil., 12 avril 1720; MC/ET/XX/468
    - Bail par Nicolas Delespine, architecte des bâtiments du roi, demeurant rue de Cléry, et Pierre Delespine, contrôleur des bâtiments du roi, demeurant à Marly., 15 avril 1720; MC/ET/XX/468
      bail; Marly-le-Roi (Yvelines); Cléry (rue de); Delespine, Nicolas (16..-1728); Delespine, Pierre; architecte; contrôleur général des bâtiments (Ancien Régime)
    - Dufour (Jacques) maçon à Eragny près Pontoise § Constitution par la veuve de .., 15 avril 1720; MC/ET/XX/468
      constitution de rente; Dufour, Jacques
    - Faucquet (Jean), maître peintre inhumé, paroisse Saint-Roch § Notoriété du décès de .. (aucun inventaire), 17 avril 1720; MC/ET/XX/468
      inventaire après décès; Faucquet, Jean
    - Cadot (Charles) marchand potier d'étain rue Saint-Honoré § Notoriété aux dires de .., 17 avril 1720; MC/ET/XX/468
      Cadot, Charles
    - Thierry (Olivier), maître peintre et doreur, rue des Moineaux § remboursement, 17 avril 1720; MC/ET/XX/468
      Thierry, Olivier
    - Quittance de 27000 livres donnée au duc d'Aremberg, par Thomas Germain, sculpteur et orfèvre du roi, demeurant rue de la Monnaie, avec mémoire des ouvrages d'argenterie., 24 avril 1720; MC/ET/XX/468
      quittance; Monnaie (rue de la); Arenberg, Léopold-Philippe (1690-1754, duc d'); Germain, Thomas; sculpteur; orfèvre
  - Minutes. 1720, mai, mai 1720; MC/ET/XX/469
    - Totin (Jean Baptiste) maître maçon Enclos de l'Hôtel-Dieu § Obligation au profit de .., 8 mai 1720; MC/ET/XX/469
      obligation; Totin, Jean Baptiste
    - Le Roy (Henri) maître maçon; rue des Gravilliers § obligation envers .., 9 mai 1720; MC/ET/XX/469
      obligation; Le Roy, Henri
    - Tricot (Antoine Claude) maître maçon rue des Gravilliers § Vente d'une place à .., 9 mai 1720; MC/ET/XX/469
      acte de vente; Tricot, Antoine Claude
    - Tricot (Antoine Claude) maître maçon rue des Gravilliers § obligation, 9 mai 1720; MC/ET/XX/469
      obligation; Tricot, Antoine Claude
    - Sandré (Hubert) Sculpteur rue Montmartre § bail, 10 mai 1720; MC/ET/XX/469
      bail; Sandré, Hubert
    - Dumas (Jean), peintre et sculpteur, à Paris § Mariage de la fille de feu .., 11 mai 1720; MC/ET/XX/469
      contrat de mariage; Dumas, Jean
    - Legrand (Gabriel) maître menuisier fg. Saint Denis § Mainlevée, 13 mai 1720; MC/ET/XX/469
      Legrand, Gabriel
    - Fauques (Pierre), maître peintre et doreur, rue d'Argenteuil § Décharge (travaux de peinture et dorure faits dans l'abbaye de Chelles), 15 mai 1720; MC/ET/XX/469
      décharge; Fauques, Pierre
    - Rabaudin (Guillaume), maître menuisier, rue du Coq § Constitution, 18 mai 1720; MC/ET/XX/469
      constitution de rente; Rabaudin, Guillaume
    - Godin (Louis Claude), marchand orfèvre, quai des Orfèvres § Dépôt de certificat par .., 25 mai 1720; MC/ET/XX/469
      dépôt de pièces; certificat; Godin, Louis Claude
    - Roch (Jean Jacques) maître brodeur à Paris § Mariage de la fille de feu .., 26 mai 1720; MC/ET/XX/469
      contrat de mariage; Roch, Jean Jacques
    - Cazaux (Pierre) père maître menuisier à Clerac en Agenois § Mariage du fils de feu .., 26 mai 1720; MC/ET/XX/469
      contrat de mariage; Cazaux, Pierre
    - Cazaux (Pierre) maître menuisier rue Montmartre § Mariage de .., 26 mai 1720; MC/ET/XX/469
    - Procuration concernant Pierre Alexis Delamair, architecte du roi, demeurant rue Montorgueil., 27 mai 1720; MC/ET/XX/469
    - Constitution de 150 livres de rente par J. A. Thourette, commissaire ordinaire de l'Artillerie, au profit de Marthe Dupuis, fille majeure, pour la quantité de 50 tableaux environ (s'agit il de la fille de Louis Dupuis, peintre?)., 29 mai 1720; MC/ET/XX/469
      constitution de rente; Dupuis, Marthe; Thourette, J. A.; commissaire (Ancien Régime); officier (armée)
  - Minutes. 1720, juin - juillet, juin - juillet 1720; MC/ET/XX/470
    - Teullier (Jean) Valet de chambre, tapissier de la duchesse d'Orleans au Palais royal § déclaration, 1er juin 1720; MC/ET/XX/470
      déclaration; Teullier, Jean
    - Delobelle (Jacques) maître menuisier rue Montmartre § bail, 3 juin 1720; MC/ET/XX/470
      bail; Delobelle, Jacques
    - Lefebvre (Jean) marchand tapissier rue Montmartre § bail à .., 3 juin 1720; MC/ET/XX/470
      bail; Lefebvre, Jean
    - Remboursement concernant Pierre Alexis Delamair, architecte du roi, demeurant rue Montorgueil., 4 juin 1720; MC/ET/XX/470
      indemnité; Montorgueil (rue); Delamair, Pierre Alexis (1676?-1745); architecte
    - Quittance concernant Pierre Alexis Delamair, archirecte du roi, demeurant rue Montorgueil., 7 juin 1720; MC/ET/XX/470
    - Degrandmaison Lesgombers (Etienne) marchand potier d'étain petite rue de la Truanderie § Vente d'ustensiles par la veuve de .., 8 juin 1720; MC/ET/XX/470
      acte de vente; Degrandmaison Lesgombers, Etienne
    - Brisollier (Pierre) marchand potier d'étain rue Saint-Honoré § remboursement, 15 juin 1720; MC/ET/XX/470
    - Monduit (Pierre), menuisier, rue Montmartre § Mariage de .., 22 juin 1720; MC/ET/XX/470
      contrat de mariage; Monduit, Pierre
    - Vente d'une place par Pierre Alexis Delamair, architecte du roi, demeurant rue Montorgueil., 25 juin 1720; MC/ET/XX/470
      acte de vente; Montorgueil (rue); Delamair, Pierre Alexis (1676?-1745); architecte
    - Belleteste (Claude) maître maçon à Paris § Vente, 25 juin 1720; MC/ET/XX/470
    - Remboursement concernant Nicolas Delespine, architecte des bâtiments du roi, demeurant rue de Cléry., 5 juillet 1720; MC/ET/XX/470
      indemnité; Cléry (rue de); Delespine, Nicolas (16..-1728); architecte
    - Burlin (Nicolas Eustache), peintre, rue du Jour § Transaction et obligation, 17 juillet 1720; MC/ET/XX/470
      obligation; accord; Burlin, Nicolas Eustache
    - Damour (Claude Gabriel) marchand tapissier rue Neuve Saint-Merry § bail à .., 21 juillet 1720; MC/ET/XX/470
    - Mercier (Gilles) Sculpteur à Paris § renonciation à la succession de .., 23 juillet 1720; MC/ET/XX/470
      Mercier, Gilles
    - Mercier (Jean Baptiste) maître sculpteur rue de Cléry § renonciation à la succession de Gilles Mercier, Sculpteur, père de .., 23 juillet 1720; MC/ET/XX/470
      Mercier, Jean Baptiste
  - Minutes. 1720, août - septembre, août - septembre 1720; MC/ET/XX/471
    - Note (François), maître menuisier, rue de Cléry § Apprentissage, 5 août 1720; MC/ET/XX/471
      contrat d'apprentissage; Note, François
    - Menuisier (apprentissage) § Contrat pour 6 ans, entre Baltazard Chevallier, bourgeois de Paris, et François Note, maître menuisier, au profit de Paul Baltazard, fils de Baltazard. Logé, nourri, blanchi, moyennant 150 livres., 5 août 1720; MC/ET/XX/471
      contrat d'apprentissage; Chevallier, Baltazard; Note, François; Chevallier, Paul Baltazard
    - Bail par la veuve de Antoine Delamair, architecte à Paris., 13 août 1720; MC/ET/XX/471
    - Dufay (Pierre) maître tapissier rue Saint-Joseph § Inventaire après décès de la femme de .., 13 août 1720; MC/ET/XX/471
      inventaire; Dufay, Pierre
    - Michel (Jacques) horloger rue Montmartre § Vente, 13 août 1720; MC/ET/XX/471
      acte de vente; Michel, Jacques
    - Estimation du prix d'une maison pour sa vente, par Jean-Baptiste Loir, architecte juré expert., 13 août 1720; MC/ET/XX/471
    - Burlin (Nicolas Eustache), peintre, rue du Jour § Quittance, 14 août 1720; MC/ET/XX/471
      quittance; Burlin, Nicolas Eustache
    - Caron (Daniel) maître horloger à Versailles § Mariage de la fille de feu .., 15 août 1720; MC/ET/XX/471
      contrat de mariage; Caron, Daniel
    - Godin (Denis Germain), marchand orfèvre joaillier, rue du Four § Certificat aux dires de .., 16 août 1720; MC/ET/XX/471
    - Rousseau (Jérôme) maître maçon, entrepreneur de bâtiments rue du Gros Chenet § Devis et marché réparations), 19 août 1720; MC/ET/XX/471
    - Colombet (Jacques) maître menuisier rue de la Grande Truanderie § bail à .., 21 août 1720; MC/ET/XX/471
      bail; Colombet, Jacques
    - Savart (Louis) maître Sculpteur à Paris § présent aux Mariage de la nièce de .., 24 août 1720; MC/ET/XX/471
      contrat de mariage; Savart, Louis
    - Savart (Nicolas) maître sculpteur à Paris § Mariage de la fille de feu -, 24 août 1720; MC/ET/XX/471
      contrat de mariage; Savart, Nicolas
    - Inventaire après décès de François Dazy, écuyer secrétaire du roi et de ses finances, demeurant rue Notre-Dame-des-Victoires. Il comporte une tapisserie de Marc-Antoine estimée 10000 livres., 7 septembre 1720; MC/ET/XX/471
      inventaire après décès; Notre-Dame-des-Victoires (rue); Dazy, François
    - Godin (Denis Germain), marchand orfèvre, rue du Four § Quittance, 11 septembre 1720; MC/ET/XX/471
    - Demange (Claude) dit La Prairie appareilleur de pierre rue Guenegaud § désistement, 17 septembre 1720; MC/ET/XX/471
      Demange, Claude
    - Lebas (Jacques) maître menuisier rue Beauregard § bail à .., 17 septembre 1720; MC/ET/XX/471
      bail; Lebas, Jacques
    - Constitution de rente concernant Louis de Boulogne, peintre ordinaire du roi, demeurant rue Montmartre., 20 septembre 1720; MC/ET/XX/471
    - Maillard (Jean Michel), menuisier du roi et du duc d'Orléans Rigent, faubourg. Saint-Honoré § Apprentissage, 24 septembre 1720; MC/ET/XX/471
      contrat d'apprentissage; Maillard, Jean Michel
    - Menuisier (apprentissage) § Contrat pour 5 ans, entre Blaise Riedy, argent de la compagnie de la garde Suisse, et Jean Michel Maillard, maître menuisier, au profit de Jean Riedy, âgé de 13 ans, fils de Blaise, logé, nourri, moyennant 300 livres., 24 septembre 1720; MC/ET/XX/471
      contrat d'apprentissage; Riedy, Blaise; Maillard, Jean Michel; Riedy, Jean
  - Minutes. 1720, octobre - décembre, octobre - décembre 1720; MC/ET/XX/472
    - Dereige (André) maître doreur rue de la Pelleterie § quittance et décharge, 8 octobre 1720; MC/ET/XX/472
      quittance; Dereige, André
    - Guillotin (Michel) maître serrurier rue des Jeux Neufs § quittance et décharge, 8 octobre 1720; MC/ET/XX/472
      quittance; Guillotin, Michel
    - Quittance de Pierre-Alexis Delamair, architecte du roi, rue Montorgueil., 15 octobre 1720; MC/ET/XX/472
      Reçoit 10000 livres du comte d'Albert, ministre de l'Electeur de Bavière, pour le livre de dessins fait par ledit Delamair.
      quittance; Montorgueil (rue); Delamair, Pierre Alexis (1676?-1745); Luynes, Louis Joseph d'Albert de (1672-1750?); architecte; ministre
    - Creuze (Michel) marchand joaillier quai de l'Horloge § Vente, 16 octobre 1720; MC/ET/XX/472
      acte de vente; Creuze, Michel
    - Taboureur (Louis) maçon à Huteuil § Remboursement, 19 octobre 1720; MC/ET/XX/472
      Taboureur, Louis